臺灣臺南地方法院刑事判決
109年度交易字第1137號
公  訴  人  臺灣臺南地方檢察署檢察官
被      告  陳元彬



上列被告因公共危險案件，經檢察官提起公訴（109年度偵字第2
1673號），被告於審理程序中對被訴事實為有罪之陳述，經本院
裁定進行簡式審判程序，判決如下：
    主  文
陳元彬駕駛動力交通工具而有吐氣所含酒精濃度達每公升零點二
五毫克以上，累犯，處有期徒刑捌月。
    事  實
一、陳元彬於民國109年11月17日21時許，在臺南市○○區○○街000
    號六樓住處內，飲用米酒，致吐氣所含酒精濃度達每公升0.
    25毫克以上，其知悉飲酒過量無法安全駕駛動力交通工具及
    酒後騎車具有高度肇事危險性，仍於翌日即109年11月18日
    上午11時許，騎乘車牌號碼000-000號重型機車上路；嗣於同
    日上午11時25分許，行經臺南市永康區永安路與永安一街路
    口，因逆向行駛為警攔檢。經警發覺陳元彬身上有酒味，乃
    對陳元彬實施酒測，測得陳元彬吐氣中所含酒精濃度達每公
    升0.71毫克，而悉上情。
二、案經臺南市政府警察局永康分局移送臺灣臺南地方檢察署檢
    察官偵查起訴。
    理  由
一、本件被告陳元彬所犯係死刑、無期徒刑、最輕本刑為三年以
    上有期徒刑以外之罪，其於本院審理程序中就被訴事實為有
    罪之陳述，經法官告知被告簡式審判程序之旨，並聽取檢察
    官、被告之意見後，由本院依刑事訴訟法第273條之1第1項
    之規定，裁定改依簡式審判程序審理，先予敘明。
二、上揭事實，業據被告陳元彬於警詢、偵訊及本院審理時坦承
    不諱，並有當事人酒精測定紀錄表、財團法人工業技術研究
    院呼氣酒精測試器檢定合格證書各1份附卷可稽，足認被告之
    自白與事實相符。故本件事證明確，被告犯行洵堪認定，應
    依法論科。
三、核被告陳元彬所為，係犯刑法第185條之3第1項第1款之吐氣
    所含酒精濃度達每公升0.25毫克以上而駕駛動力交通工具罪
    。
四、被告曾因不能安全駕駛致交通危險罪，經本院以106年度交易
    字第980號判處有期徒刑7月；嗣由臺灣高等法院臺南分院以
    107年度上交易字第274號駁回上訴而確定，於108年5月18日
    徒刑執行完畢乙節，有臺灣高等法院被告前案紀錄表1份附卷
    足憑，其於受有期徒刑執行完畢後，5年以內，故意再犯本
    件有期徒刑以上之罪，為累犯，應依刑法第47條第1項規定
    ，加重最高本刑；另被告於上開之不能安全駕駛致交通危險
    罪執行完畢1年多，即再犯罪質相同之本案，具有相當惡性
    ，且對刑罰反應較為薄弱，依司法院釋字第775號解釋意旨
    及刑法第47條第1項規定，加重其最低本刑。
五、本院審酌被告除前揭論以累犯之前科外，另曾因不能安全駕
    駛動力交通工具之公共危險案件，分別：㈠經臺灣士林地方
    法院以94年度士交簡字第1078號判處有期徒刑2月確定；㈡經
    臺灣新北地方法院以102年度交簡字第3075號判處有期徒刑4
    月確定；㈢經臺灣新北地方法院以103年度交簡字第1072號判
    處有期徒刑6月確定；㈣經臺灣新北地方法院以103年度審交
    易字第660號判處有期徒刑7月確定等情，有上開被告前案紀
    錄表可查，顯見被告知悉酒後騎車，對一般往來之公眾及駕
    駛人自身具有高度危險性，卻漠視自身安危，罔顧公眾之安
    全，為警查獲第6次酒後騎車上路，動機及行為均可議；另
    被告酒後騎車，逆向行駛，堪認其規範遵守性欠佳；本案測
    得被告之吐氣酒精濃度為每公升0.71毫克，高出標準值甚多
    。惟考量被告坦承犯行，本案幸未肇事；兼衡以被告於本院
    審理時自承之智識程度及經濟能力；復思以前揭被告酒後騎
    車之刑度，均無法預防被告再犯之刑罰預防功能等一切情狀
    ，量處如主文所示之刑。
據上論斷，應依刑事訴訟法第273條之1第1項、第284條之1、第2
99條第1項前段，刑法第185條之3第1項第1款、第47條第1項，刑
法施行法第1條之1第1項，判決如主文。
本案經檢察官莊士嶔提起公訴；檢察官盧駿道到庭執行職務。
中　　華　　民　　國　　109 　年　　12　　月　　31　　日
                  刑事第十三庭    法  官  陳川傑
以上正本證明與原本無異。
如不服本判決應於收受本判決後20日內向本院提出上訴書狀，並
應敘述具體理由。其未敘述上訴理由者，應於上訴期間屆滿後20
日內向本院補提理由書狀（均須按他造當事人之人數附繕本）「
切勿逕送上級法院」。
                                  書記官  鄭佩玉
中　　華　　民　　國　　109 　年　　12　　月　　31　　日
附錄本案論罪科刑之所犯法條全文：
中華民國刑法第185條之3
駕駛動力交通工具而有下列情形之一者，處2年以下有期徒刑，
得併科20萬元以下罰金：
一、吐氣所含酒精濃度達每公升零點二五毫克或血液中酒精濃度
    達百分之零點零五以上。
二、有前款以外之其他情事足認服用酒類或其他相類之物，致不
    能安全駕駛。
三、服用毒品、麻醉藥品或其他相類之物，致不能安全駕駛。
因而致人於死者，處3年以上10年以下有期徒刑；致重傷者，處1
年以上7年以下有期徒刑。
曾犯本條或陸海空軍刑法第54條之罪，經有罪判決確定或經緩起
訴處分確定，於五年內再犯第1項之罪因而致人於死者，處無期
徒刑或5年以上有期徒刑；致重傷者，處3年以上10年以下有期徒
刑。